---
title: Tenaga Pendidik (Dosen)
author: Riana Hadiana
date: '2020-03-04'
slug: tenaga-pendidik-dosen
categories: []
tags: []
lastmod: '2020-03-04T14:46:29+07:00'
layout: post
type: post
highlight: no
---

Saat ini Universitas Sultan Ageng Tirtayasa memiliki 619 dosen PNS. Dosen PNS di Universitas Sultan Ageng Tirtayasa tersebar di 6 Fakultas, di antaranya:

* Fakultas Hukum (52)
* FKIP (174)
* Fakultas Teknik (138)
* Fakultas Pertanian (70)
* Fakultas Ekonomi dan Bisnis (109)
* FISIP (57)
* Fakultas Kedokteran (19)

Sebaran lengkap dosen PNS Universitas Sultan Ageng Tirtayasa di tiap fakultas bisa dilihat pada diagram berikut.

```{r, echo=FALSE}
dosen <- read.csv("dosen.csv", sep = ";")
dosen <- dosen[, 1:9]
library(ggplot2, warn.conflicts = F)
library(dplyr, warn.conflicts = F)
library(plotly, warn.conflicts = F)
plot_ly(dosen, x = ~FAKULTAS) %>%
  add_histogram()
```

Berikut adalah sebaran dosen PNS Universitas Sultan Ageng Tirtayasa berdasarkan jenis kelamin.

```{r, echo=FALSE}
jk <- dosen %>%
  group_by(JK) %>%
  summarize(banyak = n())

plot_ly(type = "pie", labels = jk$JK, values = jk$banyak,
        textinfo = "label+percent",
        insidetextorientation = "radial")
```


Berikut adalah sebaran dosen PNS Universitas Sultan Ageng Tirtayasa berdasarkan tingkat pendidikan.

```{r, echo=FALSE}
pendidikan <- dosen %>%
  group_by(PENDIDIKAN) %>%
  summarize(banyak = n())
pendidikan

plot_ly(type = "pie", labels = pendidikan$PENDIDIKAN, values = pendidikan$banyak,
        textinfo = "label+percent",
        insidetextorientation = "radial")
```

Berikut adalah sebaran dosen PNS Universitas Sultan Ageng Tirtayasa berdasarkan golongan.

```{r, echo=FALSE}
plot_ly(dosen, x = ~GOL) %>%
  add_histogram()
```

Berikut adalah sebaran dosen PNS Universitas Sultan Ageng Tirtayasa berdasarkan jabatan akademik.

```{r, echo=FALSE}
jabatan <- dosen %>%
  group_by(JABATAN) %>%
  summarize(banyak = n())

jabatan$JABATAN <- c("Asisten Ahli", "Guru Besar", "Lektor",
                     "Lektor Kepala", "Tenaga Pengajar")

plot_ly(type = "pie", labels = jabatan$JABATAN, values = jabatan$banyak,
        textinfo = "label+percent",
        insidetextorientation = "radial")
```

Berikut adalah daftar nama dosen PNS di Universitas Sultan Ageng Tirtayasa.

```{r, echo=FALSE}
dosen <- read.csv("dosen.csv", sep = ";")
DT::datatable(dosen[,c(1, 3, 4, 7:9)])
```


