---
title: Tenaga Pendidik (Dosen)
author: Riana Hadiana
date: '2020-03-04'
slug: tenaga-pendidik-dosen
categories: []
tags: []
lastmod: '2020-03-04T14:46:29+07:00'
layout: post
type: post
highlight: no
---

**Insert Lead paragraph here.**

Saat ini Universitas Sultan Ageng Tirtayasa memiliki 619 dosen PNS dan 148 dosen non PNS.

### Dosen PNS

Dosen PNS Untirta tersebar di 6 Fakultas, di antaranya :

* Fkultas Hukum (52)
* FKIP (174)
* Fakultas Teknik (138)
* Fakultas Pertanian (70)
* Fakultas Ekonomi dan Bisnis (109)
* FISIP (57)
* Fakultas Kedokteran (19)

Sebaran lengkap dosen PNS di Untirta bisa dilihat pada diagram berikut.

```{r, echo=FALSE}
dosen <- read.csv("dosen.csv", sep = ";")
dosen <- dosen[, 1:9]
library(dplyr, warn.conflicts = F)
library(plotly, warn.conflicts = F)
plot_ly(dosen, x = ~FAKULTAS) %>%
  add_histogram()
```


Berikut adalah daftar dosen PNS di Universitas Sultan Ageng Tirtayasa.

```{r, echo=FALSE}
dosen <- read.csv("dosen.csv", sep = ";")
DT::datatable(dosen[,c(1, 3, 4, 7:9)])
```


